臺灣板橋地方法院刑事判決　　　　　　　　　　　　　九十年度訴字第二四三號
　　公　訴　人　臺灣板橋地方法院檢察署檢察官
　　被　　　告　乙○○
右列被告因偽造文書等案件，經檢察官提起公訴（九十年度偵緝字第一○九二號），
本院判決如左：
    主  文
乙○○共同行使偽造私文書，足以生損害於他人，處有期徒刑伍月，如易科罰金，以
參佰元折算壹日。
汽車出租約定切結書上承租人、連帶保證人欄上，偽造之「許建華」「周士傑」之署
押貳枚均沒收。
    事  實
一、乙○○與年籍不詳，綽號「阿宗」之成年男子，意圖偽渠等不法之所有，並基於
    犯意之連絡，分別持偽造之「周士傑」身分證及「許建華」（起訴書誤載為許建
    興）汽車駕駛執照、軍人身分證各乙枚，於民國（下同）九十年一月十三日十九
    時五十分許，至台北縣永和市○○路四九號一樓，乙○○訛稱「周士傑」、「阿
    宗」訛稱「許建華」之身分，以每日租金新台幣（下同）一千八百元之代價，向
    甲○○承租車號Ｔ５─７４７６號自用小客車乙輛，並言明租期一日，且偽以「
    周士傑」為連帶保證人、「許建華」為承租人名義簽訂「汽車出租約定切結書」
    乙份，連同「周士傑」身分證及「許建華」汽車駕駛執照、軍人身分證等影本，
    交由甲○○收執，致使甲○○不疑有他，同意將前揭車輛租予渠等使用，此足生
    損害於周士傑及許建華本人之相關權益；詎渠等二人於租得該車後，逾期仍拒不
    還車，而所提供之租車資料等均屬偽造，致使甲○○追索無著，至此始知受騙。
    嗣因甲○○另案對於「周士傑」、「許建華」二人提出侵占告訴（台灣板橋地方
    法院檢察署檢察官均已另案為不起訴處分），經循線追查，始悉上情。
二、案經甲○○告訴暨台灣板橋地方法院檢察署檢察官偵查起訴。
    理  由
一、右揭犯罪事實，訊據被告乙○○均坦承不諱，其於偵查中供稱：「（你以何名義
    租車？）是周士傑名義，並拿周士傑身分證給車行看，身分正式阿宗給我的，相
    片很像我，但不是我。」周士傑的名字及指印是我蓋的。」（九十年偵緝字第一
    ○九二號偵卷第六頁），而於本院審理中自承：「身分正式人家給阿宗，他再去
    做的」「是朋友陳建興的哥哥綽號阿宗，是他請我跟他一起去租車，擔任保證人
    ，二份身分證都是他拿出來的，上面簽出租時我有簽周士傑，後面的住址、身分
    證字號指印都是我的。許建華就是阿宗簽的。」（本院九十一年五月八日審理筆
    錄），核與被害人甲○○指訴情節相符；被害人許建華之身分證確實於九十年一
    月十九日遺失、周士傑之身分證於八十九年十二月初遺失，亦據其於偵查中陳述
    屬實；並有汽車出租約定切結書、偽造之「周士傑」身分證、「許建華」汽車駕
    駛執照與軍人身分證影本在卷可證，而該份租賃契約書，經送往內政部警政署刑
    事警察局鑑定，其上署名周士傑之二枚，確實與乙○○之右拇指指紋相符，有該
    局鑑驗書資料附卷足稽，足證被告乙○○之自白，與事實證據均相符，其罪行洵
    堪認定。
二、核被告乙○○所為，係犯刑法第三百三十九條第一項詐欺罪、刑法第二百十條偽
    造私文書罪、刑法第二百十六條行使偽造私文書罪、及刑法第二百十六條行使同
    法第二百十二條之偽造特種文書等罪。被告乙○○與年籍不詳綽號成年人「阿宗
    」二人間，就上開罪行，有犯意聯絡及行為分擔，應以共同正犯論處。至其偽造
    署押為偽造私文書之階段行為，偽造私文書為行使偽造之低度行為，均為行使偽
    造私文書之高度行為所吸收，不另論罪。又被告乙○○所犯上開數罪間，因有方
    法、結果之牽連關係，為牽連犯，應從一重之行使偽造私文書罪處斷。爰審酌被
    告之素行、冒用他人名義租車影響他人權益，所產生之損害及犯罪後坦承所犯等
    一切情狀，量處如主文所示之刑，以示懲儆，並諭知易科罰金之折算標準。
三、汽車出租約定切結書上承租人、連帶保證人欄上，偽造之「許建華」「周士傑」
    之姓名署押各二枚，不問屬於被告與否，均應依刑法第二百十九條規定宣告沒收
    。
據上論斷，應依刑事訴訟法第二百九十九條第一項前段，刑法第二十八條、第二百十
六條、第二百十條、第二百十二條、第三百三十九條第一項、第五十五條、第四十一
條第一項前段、第二百十九條，罰金罰鍰提高標準條例第一條前段、第二條，判決如
主文。本案經檢察官方勳到庭執行職務
中      華      民      國      九十一      年    五    月    二十二    日
                                      臺灣板橋地方法院刑事第三庭
                                            法  官  張瑜鳳
右正本證明與原本無異。
如不服本判決，應於判決送達後十日內，向本院提出上訴狀。
                                            書記官  陳昭綾
中      華      民      國      九十一      年    五    月    二十四    日
附錄本案所犯法條全文
中華民國刑法第三百三十九條
(普通詐欺罪)
意圖為自己或第三人不法之所有，以詐術使人將本人或第三人之物交付者
，處五年以下有期徒刑、拘役或科或併科一千元以下罰金。
以前項方法得財產上不法之利益或使第三人得之者，亦同。
前二項之未遂犯罰之。
中華民國刑法第二百一十六條
(行使偽造變造或登載不實之文書罪)
行使第二百十條至第二百十五條之文書者，依偽造、變造文書或登載不實
事項或使登載不實事項之規定處斷。
中華民國刑法第二百一十二條
(偽造變造特種文書罪)
偽造、變造護照、旅券、免許證、特許證及關於品行、能力服務或其他相
類之證書、介紹書，足以生損害於公眾或他人者，處一年以下有期徒刑、
拘役或三百元以下罰金。
中華民國刑法第二百一十條
(偽造變造私文書罪)
偽造、變造私文書，足以生損害於公眾或他人者，處五年以下有期徒刑。
